最　高　行　政　法　院　判　決
　　　　　　　　　　　　　　　　　　 96年度判字第01226號
上　訴　人　佳格食品股份有限公司
代　表　人　甲○○
訴訟代理人　林發立　律師
被 上訴 人　財政部基隆關稅局
代　表　人　丘　欣
上列當事人間因進口貨物核定完稅價格事件，上訴人對於中華民
國95年6月8日臺北高等行政法院94年度簡字第855號判決，提起
上訴，本院判決如下：
　　主  文
上訴駁回。
上訴審訴訟費用由上訴人負擔。
　　理  由
一、本件上訴人於民國93年1月27日至同年3月26日間委由新像報
    關股份有限公司向被上訴人申報進口丹麥及澳洲產製QUAKER
    MILK POWDER計28批(報單號碼：第AW/BE/93/X345/7535號等
    共28份，詳如原判決附表)，經被上訴人依行為時(下同)關
    稅法第14條第1項規定，按上訴人應申報之事項，先行徵稅
    驗放，事後再加審查。嗣據財政部關稅總局驗估處(下稱驗
    估處)查價結果，均改按原申報單價加計單位權利金每公斤
    新臺幣(下同)2.12元核估完稅價格，被上訴人乃據以增估補
    稅。上訴人不服，申請復查結果，未獲變更，提起訴願，亦
    遭駁回，遂提起行政訴訟。
二、上訴人起訴主張略謂：上訴人支付美國桂格麥片公司之權利
    金，係針對系爭貨物「進口後」之商標使用行為(而不及於
    上訴人再授權他人之行為)，並非上訴人(買方)與丹麥ARLA
    FOODS公司(下稱丹麥公司)及澳洲Tatura公司(下稱澳洲公司
    )(後二者皆為賣方)間之進口交易條件，依租稅法定原則及
    關稅法第25條(現行關稅法第29條)就交易價格之規範意旨，
    完稅價格自不應加計該權利金。有關上訴人就系爭進口貨物
    究竟有無支付賣方丹麥公司及澳洲公司權利金乙節，應由主
    張系爭進口貨物之完稅價格應加計權利金並據以課稅之被上
    訴人負舉證責任。本件並無任何證據證明上訴人就系爭進口
    貨物有支付丹麥公司及澳洲公司權利金，且依現行法令亦無
    有關上訴人須就系爭進口貨物有無支付丹麥公司、法國公司
    權利金盡協力義務之規範，是本件完稅價格自無從加計所謂
    之權利金。再查丹麥公司及澳洲公司與美國桂格麥片公司間
    根本無商標授權關係，遑論給付權利金，系爭進口貨物完稅
    價格自無加計權利金之問題；又無論丹麥公司及澳洲公司與
    美國桂格麥片公司間有無商標授權關係，該二公司既未向上
    訴人收取任何權利金，則完稅價格自無從加計所謂權利金。
    原處分所依據之關稅法施行細則第12條第2項規定，就關稅
    法第25條第3項第3款所稱「依交易條件由買方支付之權利金
    」擴張及於「為取得…智慧財產權所支付與進口貨物有關之
    價款」，導致關稅法所規範之「從價課徵」已然質變為「從
    成本課徵」，涵攝範圍甚至遠超過西元1994年關稅暨貿易總
    協定(GATT)第7條執行協定第8條1(C)所規定之「依交易條件
    由買方直接或間接支付與該進口貨物有關之權利金」，顯已
    逾越母法規範限度，違反「法律保留」原則。是原處分及訴
    願決定顯有違誤，應予撤銷等語。
三、被上訴人則略以：查本件上訴人進口之丹麥公司及澳洲公司
    生產之奶粉，其包裝容器上分別載明「進口商及委託者：佳
    格食品股份有限公司，製造商：丹麥ARLA FOODS amba.QUAK
    ER桂格為註冊商標，係由美商桂格公司授權使用」及「進口
    商及委託者：佳格食品股份有限公司，製造商：澳洲TATURA
    MILK INDUSTRIES LTD.QUAKER桂格為註冊商標，係由美商桂
    格公司授權使用。」次查由美國桂格麥片公司(甲方)與上訴
    人(乙方)之商標及技術使用授權合約書第8頁所載約款觀之
    可知，上訴人獲授權依據該合約條款加工、製造、行銷及販
    售合約產品，而其包商(即上訴人所稱丹麥ARLA FOODS公司
    及澳洲Tatura公司)亦受該合約約束，故上訴人基於美國桂
    格麥片公司之授權而應付之權利金，為系爭買賣契約之交易
    條件。另由上訴人已依其與美國桂格公司之合約，就有關使
    用桂格商標之商標權，按季依實際行銷價格與數量，以銷售
    淨額之3%支付權利金予美商桂格公司之事實，亦可證該權利
    金與進口合約及進口數量有關。是上訴人進口系爭貨品所支
    付之權利金應為進口銷售之條件，且為進口貨品實付、應付
    價格之一部分，自應計入完稅價格內課徵關稅。又依關稅法
    第37條規定，為查明進口貨物之正確價格以確保課稅款，法
    律授權海關得要求進口人負相當之協力義務，亦即上訴人有
    義務配合提供核定完稅價格相關資料及文件。本件上訴人因
    進口系爭貨物所支付之權利金既視為進口銷售之條件，且為
    進口貨物實付、應付價格之一部分，自應計入完稅價格之內
    等語，資為抗辯。
四、原審斟酌全辯論意旨及調查證據之結果，略以：(一)按「進口
    貨物之實付或應付價格，如未計入下列費用者，應將其計入
    完稅價格：……三、依交易條件由買方支付之權利金及報酬
    。」，行為時關稅法第25條第3項第3款定有明文。次按「本
    法第25條第3項第3款所稱權利金及報酬，指為取得專利權、
    商標專用權、著作權及其他以立法保護之智慧財產權所支付
    與進口貨物有關之價款。但不包括為取得於國內複製進口貨
    物之權利所支付之費用。」，復為行為時關稅法施行細則第
    12條第2項所規定。又對於核定完稅價格有爭議時，除依關
    稅法及其施行細則相關規定認定外，並參考西元1994年關稅
    暨貿易總協定(GATT)第7條執行協定原則，及世界關務組織
    (WCO)關稅估價技術委員會發行之相關資料辦理，依GATT第7
    條執行協定第8條1、(C)規定，依交易條件由買方直接或間
    接支付與該進口貨物有關之權利金及報酬，應計入完稅價格
    之內，亦為財政部86年7月14日台財關字第860182998號函所
    明釋。(二)本件爭點為系爭貨物之完稅價格是否應加計上訴人
    支付予美國桂格公司之權利金？經查：依美國桂格麥片公司
    (甲方)與上訴人(乙方)之商標及技術使用授權合約書第8頁A
    :「乙方及其包商對於該資料以及甲方指定為機密或業務機
    密之所有其他資料，均應負保密之義務。」、B:「除在依據
    本合約之條款加工、製造、行銷及販售合約產品時外，乙方
    及其包商均不得擅自使用任何該資料或甲方指定為機密或業
    務機密之其他資料，並且除因本合約之規定，而有必要外，
    不得將之提供給任何第三者。……」、C:「乙方及其包商應
    採取一切合理及必要之步驟及措施，包括但不限於，簽訂事
    先經甲方書面批准之保密約定書，防止有任何第三者，……
    未經授權，擅自使用或洩露該資料及甲方指定為機密或業務
    機密之其他資料。」、D:「本條規定應於本合約終止或取消
    後仍然有效，並對乙方及其包商均有約束力，……。」，顯
    示上訴人獲授權依據該合約之條款加工、製造、行銷及販售
    合約產品，而其包商(即上訴人所稱之丹麥公司、澳洲公司)
    亦受該合約約束，故不論產品的外觀上，或上訴人與美商桂
    格公司之授權合約，均已說明上訴人與製造商及美商桂格公
    司三者之間存在之授權關係，故上訴人基於美商桂格公司之
    授權而應付之權利金，為系爭買賣契約之交易條件。(三)上訴
    人雖於92年5月19日函復驗估處表明與上開供應商未訂立合
    約，無法提供該合約云云，然自本件供應商丹麥公司及澳洲
    公司生產之奶粉包裝容器觀之，其上分別載明「進口商及委
    託者：佳格食品股份有限公司，製造商：丹麥ARLA FOODS
    amba.，QUAKER桂格為註冊商標，係由美商桂格麥片公司授
    權使用」及「進口商及委託者：佳格食品股份有限公司，製
    造商：澳洲TATURA MILK INDUSTRIES LTD.QUAKER桂格為註
    冊商標，係由美商桂格公司授權使用。」等字樣，已足徵表
    明「QUAKER桂格為註冊商標，係由美商桂格麥片公司授權使
    用」之事實。又歐美均係重視智慧財產權之國家，上開供應
    商既未直接獲得美商桂格麥片公司授權使用該商標，則其為
    保護自己免於受美商桂格麥片公司追究擅自於出口之貨品上
    使用他人商標之責任，必與上訴人約定由上訴人就商標之使
    用自行負責，並經上訴人提出相關之資料即上開授權合約書
    ，始供應QUAKER桂格註冊商標之商品，此乃從事國際貿易之
    進出口商間眾所週知之事實，上訴人自不容諉為不知。且由
    上訴人於臺北高等行政法院94年度簡字第816號進口貨物核
    定完稅價格事件審理時所提出之其與丹麥公司間之「供應及
    承包製造合約」，其中3.3「……佳格食品股份有限公司(
    上訴人)應對根據規格所做之產品成分、包裝及標示之合法
    性負責……佳格食品股份有限公司(上訴人)應取得進口、銷
    售及行銷的任何及所有特許及許可，丹麥公司無需支付費用
    」及10.1「佳格食品股份有限公司(上訴人)向丹麥公司保證
    ，產品可使用『桂格』的品牌合法上市……」暨12.1「如因
    佳格食品股份有限公司(上訴人)行銷、經銷或銷售產品導致
    侵犯任何人之專利權、商標權或著作權，並因而使丹麥公司
    及其關係企業遭到任何求償，則佳格食品股份有限公司(上
    訴人)承諾賠償丹麥公司及其關係企業因此所產生或造成的
    所有責任、成本、損失、損害及費用，並確保丹麥公司及其
    關係企業免受損害」，足見賣方丹麥公司係以上訴人先支付
    應付之權利金予美商桂格公司，經美商桂格公司授權而取得
    進口、銷售及行銷載有「QUAKER桂格商標」之貨物之權利後
    ，始與上訴人簽訂供應及承包製造合約，同意代工製造及輸
    出系爭貨物至台灣，且上訴人已依其與美商桂格公司之合約
    ，就有關使用桂格商標之權利，按季依實際行銷價格與數量
    ，以銷售淨額之百分之三支付權利金與美商桂格公司，益證
    該權利金與進口合約及進口數量有關，二者互為交易條件，
    而為進口系爭貨物實付、應付價格之一部分，自應全數計入
    完稅價格內課徵關稅。是上訴人主張其支付美商桂格公司之
    權利金係針對貨物進口後之商標使用行為，並非其與賣方丹
    麥公司及澳洲公司雙方間之買賣(進口)交易條件；縱認上訴
    人支付之權利金有部分係供應商支付，亦應區別應計入與不
    應計入之部分云云，要無可採。(四)另上訴人提出之財政部58
    年11月15日台財稅發字第13470號函釋略以「查進口機器所
    含專利費及設計費：(一)如係在國外製造該項機器之技術專
    利費及設計費，應併入機器售價內課徵關稅；(二)如屬該項
    機器進口後製造成品之技術專利費及工程設計費，不予課徵
    關稅，而應依所得稅法規定，課徵所得稅」，本件上訴人既
    進口委由丹麥公司及澳洲公司承包製造載有「QUAKER桂格商
    標」之系爭貨物，則被上訴人將系爭權利金計入系爭貨物之
    完稅價格內課徵關稅，亦無不合等由，乃駁回上訴人於原審
    之訴。
五、上訴意旨復執前詞並主張略以：本件原判決有如下之違法：
    (一)由行為時關稅法第25條第2項之規定及其修正理由觀之，
    關稅法就各種完稅價格加計項目均係針對「買賣雙方」而為
    立論。本件上訴人支付第三人美國桂格公司之權利金，顯非
    關稅法所欲規範之交易價格，詎原判決或係基於國家稅收之
    目的，就上開關稅法規定為任意擴張，使「交易價格」逸脫
    「交易雙方」之原意，並擴張至「對第三人所為之給付」，
    甚且認為凡「與進口貨物有關」之一切支出均屬之，顯然構
    成「適用法規不當」之違法。(二)次按「1994年關稅暨貿易總
    協定第7條執行協定」亦屬針對「買賣雙方」而為立論，其
    法效力優先於國內法，且本件事實既與日本關稅協會所舉案
    例64相同，該協會已明確表示此種情形「不必計入進口貨物
    完稅價格」。詎原判決誤解該協定之規範意義，並與之有所
    牴觸，進而對關稅法為錯誤之解釋適用，顯有適用法規不當
    之違法。(三)行為時關稅法施行細則第12條第2項規定欠缺具
    體明確授權，並有違反「國會保留」及「法律保留」原則之
    疑義業如前述，原判決「不應適用而適用」該違法之法規命
    令，顯有「適用法規不當」之違法。(四)原判決就「商標使用
    行為」之認定，未適用行為時商標法第6條第1項規定，且其
    認定亦與本院29年判字第21號判例相悖，顯有「消極不適用
    法規」之違法。(五)原判決認定事實違背論理法則及經驗法則
    ，且亦未依論理法則及經驗法則判斷事實真偽，復就證據取
    捨、證據價值之判斷及得心證之理由漏未記明於判決，顯有
    「適用法規不當」、「判決不備理由」之違法：1.原判決以
    「歐美均係重視智慧財產權之國家，上開供應商既未直接獲
    得美商桂格麥片公司授權使用該商標，則其為保護自己免於
    受美商桂格麥片公司追究擅自於出口之貨品上使用他人商標
    之責任，必與原告約定由原告就商標之使用自行負責，並經
    原告提出相關之資料即上開授權合約書，始供應QUAKER桂格
    註冊商標之商品，此乃從事國際貿易之進出口商間眾所週知
    之事實，原告自不容諉為不知」等語，並引用上訴人與另案
    丹麥公司間「供應及承包製造合約」之部分條款，據以認定
    本件賣方丹麥公司或澳洲公司係以上訴人取得該『QUAKER桂
    格商標』於該供應及承包製造合約契約之使用權為其同意代
    工製造及輸出至臺灣之條件，亦即上訴人基於美國桂格麥片
    公司之授權而應付之權利金，為上訴人與供應商供應及承包
    製造合約之交易條件。惟各該條款意旨，僅在確保代工製造
    商製造產品將無涉商標權等智慧財產權糾紛，並非預為侵權
    行為損害賠償責任之移轉，更非如原判決所稱以「上訴人對
    美國桂格麥片公司支付權利金」作為「交易條件」之情，原
    判決上揭認定僅屬臆測全無依據，恰與國際貿易實務背道而
    馳，顯已違背論理法則及經驗法則。蓋：就賣方而言(丹麥
    公司或澳洲公司)，貨物標示商標僅係上訴人指示工作項目
    之一，而對上訴人而言，系爭商標之作用於「進口時」尚未
    發生，此適足說明上訴人與美國桂格麥片公司間之「商標與
    技術使用授權合約」係針對進口「後」之銷售活動(此時方
    有商標使用行為)，且係以進口「後」之銷貨淨額作為計算
    權利金之基準；是依論理法則，於進口商為商標使用權人，
    出口商為「代工製造商」之情形，進口交易價格不會亦不應
    僅因商標係於「進口前」或「進口後」加以標示，而有不同
    。2.又原判決引用上訴人與美國桂格麥片公司間之「商標與
    技術使用授權合約」部分條款，率爾推論「包商亦受該合約
    之約束」云云，顯有判決不備理由之違法。蓋：基於資訊流
    通性，負擔保密義務之主體自應涵納所有因業務關係知悉機
    密資訊之全體人員，始能根本達成保密效果，是國際貿易實
    務將技術合作契約或授權契約之「保密條款」擴及承包製造
    商者所在多有。惟承包製造商終非合約當事人，除保密責任
    外，並未承受其他任何被授權人之法律地位，原判決自不得
    遽論「包商亦受該合約之約束」。詎原判決無視於上訴人一
    再主張「代工製造商並無使用系爭商標之事實，無庸支付權
    利金」，逕認系爭權利金為上訴人與供應商間之「交易條件
    」，未依論理法則及經驗法則判斷事實真偽，復就證據取捨
    、證據價值之判斷及得心證之理由漏未記明於判決，顯有判
    決不備理由之違法。請求將原判決廢棄改判等語。
六、本院按：(一)本件為簡易事件，上訴意旨以：依行為時關稅法
    第94條第2項授權訂定施行細則是否符合「授權明確性」原
    則？關稅法施行細則第12條第2項所指「與進口貨物有關之
    價款」有無牴觸法律？是否對於人民之自由權利增加法律所
    無之限制或負擔？是否違反「法律保留」、「租稅法定」原
    則等，其所涉及之法律問題意義重大亟待加以闡釋，且亦涉
    及法律是否牴觸條約(關稅暨貿易總協定(GATT)第7條執行協
    定)、命令是否牴觸法律之判斷等由，主張本訴訟事件所涉
    及之法律見解具有原則性。請求本院准許其上訴，核無不合
    ，本院准許其上訴，合先敘明。(二)按「從價課徵關稅之進口
    貨物，其完稅價格，以該進口貨物之交易價格作為計算根據
    。」、「前項交易價格，指進口貨物由輸出國銷售至中華民
    國實付或應付之價格。」、「進口貨物之實付或應付價格，
    如未計入左列費用者，應將其計入完稅價格……3.依交易條
    件由買方支付之權利金及報酬」，分別為行為時關稅法笫25
    條第1項、第2項及第3項第3款所明定。查第3項各款規定為
    第1項、第2項之特別規定，應優先適用第3項各款之規定。
    依上開第3項第3款規定，以及該規定立法理由可知，只須依
    交易條件由買方支付之權利金或報酬，即應計入完稅價格，
    至於買方支付權利金之對象，無論為出賣人或第三人，均不
    影響其應計入完稅價格之認定。故上訴意旨謂：由行為時關
    稅法第25條第2項之規定及其修正理由觀之可知，關稅法就
    各種完稅價格加計項目均係針對「買賣雙方」而為立論。本
    件上訴人支付第三人美商桂格公司之權利金，顯非關稅法所
    欲規範之交易價格云云，無非係其一己歧異之見解，尚嫌無
    據而無足取。又對於核定完稅價格有爭議時，除依關稅法及
    其施行細則相關規定認定外，並參考西元1994年關稅暨貿易
    總協定(GATT)第7條執行協定原則，及世界關務組織(WCO)關
    稅估價技術委員會發行之相關資料辦理，依GATT第7條執行
    協定第8條1(C)規定，依交易條件由買方直接或間接支付與
    該進口貨物有關之權利金及報酬，應計入完稅價格之內，亦
    以買方直接或間接之付與該進口貨物有關之權利金為要件，
    不以權利金支付之對象以出售人為限，始應計入完稅價格之
    內。由此可知，行為時關稅法第25條第3項第3款規定與GATT
    相關規定意旨並無不符，原判決之論述並無牴觸GATT第7條
    執行協定之違法。故上訴意旨復以：原判決有牴觸GATT第7
    條執行協定之違法云云，自屬誤解而不足取。(三)依行為時關
    稅法施行細則第12條第2項規定，行為時關稅法第25條第3項
    第3款所謂之權利金或報酬，係指為取得專利權、商標專用
    權、著作權及其他以立法保護之智慧財產權所支付與進口貨
    物有關之價款。核其所稱「與進口貨物有關之價款」係指與
    進口貨物交易條件有關之權利金者均屬之。此規定與母法即
    上引行為時關稅法第25條第3項第3款規定意旨並無不合，是
    以該施行細則係主管機關執行上開法律規定，所制定之技術
    上細節性之規定，自為法所許，無須法律明確之授權。上訴
    人以：該施行細則超越母法範圍，未經法律明確授權，違背
    法律保留原則等語，亦屬誤解而不足取。(四)原判決以：依美
    國桂格麥片公司(甲方)與上訴人(乙方)之商標及技術使用授
    權合約書第8頁A:「乙方及其包商對於該資料以及甲方指定
    為機密或業務機密之所有其他資料，均應負保密之義務。」
    、B:「除在依據本合約之條款加工、製造、行銷及販售合約
    產品時外，乙方及其包商均不得擅自使用任何該資料或甲方
    指定為機密或業務機密之其他資料，並且除因本合約之規定
    ，而有必要外，不得將之提供給任何第三者。……」、C:「
    乙方及其包商應採取一切合理及必要之步驟及措施，包括但
    不限於，簽訂事先經甲方書面批准之保密約定書，防止有任
    何第三者，……未經授權，擅自使用或洩漏該資料及甲方指
    定為機密或業務機密之其他資料。」、D:「本條規定應於本
    合約終止或取消後仍然有效，並對乙方及其包商均有約束力
    ，……。」，顯示上訴人獲授權依據該合約之條款加工、製
    造、行銷及販售合約產品，而其包商(即上訴人所稱之丹麥
    公司、澳洲公司)亦受該合約約束，故不論產品的外觀上，
    或上訴人與美商桂格公司之授權合約，均已說明上訴人與製
    造商及美商桂格公司三者之間存在之授權關係，故上訴人基
    於美商桂格公司之授權而應付之權利金，為系爭買賣契約之
    交易條件。上訴人雖於92年5月19日函復驗估處表明與上開
    供應商未訂立合約，無法提供該合約云云，然自本件供應商
    丹麥公司及澳洲公司生產之奶粉包裝容器觀之，其上分別載
    明「進口商及委託者：佳格食品股份有限公司，製造商：丹
    麥ARLA FOODS amba.，QUAKER桂格為註冊商標，係由美商桂
    格麥片公司授權使用」及「進口商及委託者：佳格食品股份
    有限公司，製造商：澳洲TATURA MILK INDUSTRIES LTD.QU-
    AKER桂格為註冊商標，係由美商桂格公司授權使用。」等字
    樣，已足徵表明「QUAKER桂格為註冊商標，係由美商桂格麥
    片公司授權使用」之事實。又歐美均係重視智慧財產權之國
    家，上開供應商既未直接獲得美商桂格麥片公司授權使用該
    商標，則其為保護自己免於受美商桂格麥片公司追究擅自於
    出口之貨品上使用他人商標之責任，必與上訴人約定由上訴
    人就商標之使用自行負責，並經上訴人提出相關之資料即上
    開授權合約書，始供應QUAKER桂格註冊商標之商品，此乃從
    事國際貿易之進出口商間眾所週知之事實，上訴人自不容諉
    為不知。且由上訴人於臺北高等行政法院94年度簡字第816
    號進口貨物核定完稅價格事件審理時所提出之其與丹麥公司
    間之「供應及承包製造合約」，其中3.3「……佳格食品股
    份有限公司(上訴人)應對根據規格所做之產品成分、包裝及
    標示之合法性負責……佳格食品股份有限公司(上訴人)應取
    得進口、銷售及行銷的任何及所有特許及許可，丹麥公司無
    需支付費用」及10.1「佳格食品股份有限公司(上訴人) 向
    丹麥公司保證，產品可使用『桂格』的品牌合法上市……」
    暨12.1「如因佳格食品股份有限公司(上訴人)行銷、經銷或
    銷售產品導致侵犯任何人之專利權、商標權或著作權，並因
    而使丹麥公司及其關係企業遭到任何求償，則佳格食品股份
    有限公司(上訴人)承諾賠償丹麥公司及其關係企業因此所產
    生或造成的所有責任、成本、損失、損害及費用，並確保丹
    麥公司及其關係企業免受損害」，足見賣方丹麥公司係以上
    訴人先支付應付之權利金予美商桂格公司，經美商桂格公司
    授權而取得進口、銷售及行銷載有「QUAKER桂格商標」之貨
    物之權利後，始與上訴人簽訂供應及承包製造合約，同意代
    工製造及輸出系爭貨物至台灣，且上訴人已依其與美商桂格
    公司之合約，就有關使用桂格商標之權利，按季依實際行銷
    價格與數量，以銷售淨額之百分之三支付權利金與美商桂格
    公司，益證該權利金與進口合約及進口數量有關，二者互為
    交易條件，而為進口系爭貨物實付、應付價格之一部分，自
    應全數計入完稅價格內課徵關稅。是上訴人主張其支付美商
    桂格麥片公司之權利金係針對貨物進口後之商標使用行為，
    並非其與賣方丹麥公司及澳洲公司雙方間之買賣(進口) 交
    易條件；縱認上訴人支付之權利金有部分係供應商支付，亦
    應區別應計入與不應計入之部分云云，要無可採等情。已敘
    明其所憑之證據及得心證之事由，核與證據及論理法則均無
    違，尚難以此謂原判決有適用法規不當、判決不備理由之違
    法。上訴意旨猶執前詞加以爭執，核無可採。(五)日本之國情
    與法制與我國不同，故日本實務上之見解，並無拘束本院之
    效力。況上訴人所援用之規定或見解，係關於相當上引我國
    關稅法第25條第3項第3款以外各款之資料，並非有關第3款
    規定，自無援用之餘地。(六)上訴人取得使用桂格商標之授權
    ，以之為交易要件委託法國廠商製造後進口，並於國內販售
    ，其商標雖係進口後使用，惟其商標之價值已包含於進口貨
    物中，自應將取得商標授權之權利金計入完稅價格。此與受
    託製造之法國廠商是否有使用商標之行為，是否以行銷為目
    的使用該商標，毫無關係，上訴人以本案無關之商標使用規
    定，加以爭執，殊無足採。綜上；原審斟酌全辯論意旨及調
    查證據之結果，將原決定及原處分均予維持，駁回上訴人之
    訴，核無違誤。上訴論旨，指摘原判決違誤，求予廢棄，難
    認有理由，應予駁回。
七、據上論結，本件上訴為無理由，爰依行政訴訟法第255條第
    1項、第98條第3項前段，判決如主文。
中　　華　　民　　國　　96　　年　　7　　 月　　13　　日
                  第五庭審判長法  官　林　茂　權
                              法  官  劉  介  中
                              法  官  鄭　忠　仁
                              法  官　黃　本　仁
                              法  官　吳　東　都
以  上  正  本  證  明  與  原  本  無  異
中　　華　　民　　國　　96　　年　　7　　 月　　13　　日
　　　　　　　　　　　　　　　書記官　王　福　瀛
